臺灣彰化地方法院刑事判決　　　九十六年度訴字第二０二０號
公　訴　人　臺灣彰化地方法院檢察署檢察官
被　　　告　甲○○
上列被告因違反毒品危害防制條例案件，經檢察官提起公訴（九
十六年度毒偵字第四六三九號），由本院合議庭裁定依簡式審判
程序審理判決如下：
    主  文
甲○○施用第一級毒品，累犯，處有期徒刑拾月，減為有期徒刑
伍月，如易科罰金，以新臺幣壹仟元折算壹日。扣案之其內有海
洛因成份之殘渣袋壹個沒收銷燬之。
    事  實
一、甲○○前曾於民國九十三年十月十八日，因竊盜案件，經臺
    灣臺中地方法院以九十三年度豐簡字第六二三號判處有期徒
    刑三月，得易科罰金確定，並已於九十三年十一月九日易科
    罰金執行完畢。其復曾因施用毒品案件，經送執行觀察、勒
    戒後，因認有繼續施用毒品之傾向，接續執行強制戒治，後
    經戒治所評定合格，認無繼續戒治之必要，於八十八年三月
    三十一日停止戒治，所餘期間付保護管束，上開保護管束期
    間業於同年十一月一日屆滿未經撤銷而視為執行完畢；復於
    上開強制戒治執行完畢釋放後，五年後再犯施用第一級毒品
    罪，經送執行觀察、勒戒後，因認無繼續施用毒品之傾向，
    於九十四年九月二十七日執行完畢釋放，並由臺灣臺中地方
    法院檢察署以九十四年度毒偵緝字第一七二號案件為不起訴
    之處分確定。詎仍不知警惕，於前揭觀察、勒戒於九十四年
    九月二十七日執行完畢釋放後之五年內，又另行基於施用第
    一級毒品海洛因之犯意，於九十六年三月二十日中午十二時
    許，在彰化縣彰化市○○路三八七巷二弄五號，以將少許海
    洛因粉末滲入香煙內點火吸用之方式，施用第一級毒品海洛
    因一次。嗣於九十六年三月二十日下午四時五十分許，為警
    循線在上址搜索查獲（其於警、偵訊冒用其不知情之姊姊「
    張素玉」之名應訊所涉犯之偽造文書罪嫌，另由檢察官偵查
    處理），並起出其所有、供其於九十六年三月二十日中午十
    二時許施用海洛因一次所剩餘之其內有海洛因成份之殘渣袋
    一個扣案。
二、案經臺中市警察局移送臺灣彰化地方法院檢察署檢察官偵查
    起訴，由本院合議庭裁定依簡式審判程序審理。
    理  由
一、訊據被告甲○○對於上揭事實坦承不諱，且有被告為警查獲
    後冒用「張素玉」之身分蓋用指印之「臺中市警察局刑警大
    隊偵一隊委託檢驗尿液代號與真實姓名對照表」、中山醫學
    大學附設醫院檢驗科藥物檢測中心出具之檢驗結果（見臺灣
    彰化地方法院檢察署九十六年度毒偵字第一六一一號卷第五
    頁）、憲兵司令部刑事鑑識中心九十六年十一月二十七日安
    鑑字第０九六０００一八三七號鑑定書（附於本院卷內）各
    一份在卷可稽，並有被告所有、供其於九十六年三月二十日
    中午十二時許施用海洛因一次所剩餘之其內有海洛因成份之
    殘渣袋一個扣案可佐，足認被告之自白與事實相符。此外，
    復有臺灣彰化地方法院檢察署刑案資料查註紀錄表、臺灣高
    等法院被告前案紀錄表、在監在押全國紀錄表各一份在卷可
　　考，本件事證明確，被告犯行洵足認定。
二、按海洛因係毒品危害防制條例所定之第一級毒品，不得非法
    施用。核被告所為，係犯毒品危害防制條例第十條第一項之
    施用第一級毒品罪。其為供施用第一級毒品而持有該級毒品
    之低度行為，應為施用之高度行為所吸收，不另論罪。又被
    告前曾於九十三年十月十八日，因竊盜案件，經臺灣臺中地
　　方法院以九十三年度豐簡字第六二三號判處有期徒刑三月，
  　得易科罰金確定，並已於九十三年十一月九日易科罰金執行
    完畢，有臺灣彰化地方法院檢察署刑案資料查註紀錄表、臺
    灣高等法院被告前案紀錄表各一份在卷可考，其於五年以內
    故意再犯本件有期徒刑以上之罪，為累犯，應依刑法第四十
    七條第一項之規定加重其刑。爰審酌被告之素行、犯罪之動
    機、目的、施用毒品係戕害自身健康、手段、所生危害及其
    犯罪後之態度等一切情狀，量處如主文所示之宣告刑。而中
    華民國九十六年罪犯減刑條例已於九十六年七月四日公布，
    並自同年七月十六日生效施行，依上開條例第二條第一項第
    三款：「犯罪在中華民國九十六年四月二十四日以前者，除
    本條例另有規定外，依下列規定減刑：三、有期徒刑、拘役
    或罰金，減其刑期或金額二分之一。」之規定，被告所犯上
    開施用海洛因一次之罪，其犯罪時間在九十六年四月二十四
    日以前，且無上開條例所定不應減刑之情形，爰依該條例第
    二條第一項第三款、第七條、第九條之規定予以減刑，並諭
    知易科罰金之折算標準，以示懲儆。
三、扣案之其內有海洛因成份之殘渣袋一個（該殘渣袋中經檢出
    海洛因成份，有上開憲兵司令部刑事鑑識中心九十六年十一
　　月二十七日安鑑字第０九六０００一八三七號鑑定書一件在
　  卷可憑；又上開袋內殘留之海洛因，與該殘渣袋一個已無法
    析離，是前開殘渣袋一個亦應視為毒品），屬查獲之第一級
    毒品，應依毒品危害防制條例第十八條第一項前段之規定沒
    收銷燬之（前開沒收銷燬之諭知，並不在減刑範圍以內，併
    此敘明）。
據上論斷，應依刑事訴訟法第二百七十三條之一第一項、第二百
九十九條第一項前段，毒品危害防制條例第十條第一項、第二十
三條第二項、第十八條第一項前段，刑法第十一條、第四十七條
第一項、第四十一條第一項前段，中華民國九十六年罪犯減刑條
例第二條第一項第三款、第七條、第九條，判決如主文。
本案經檢察官吳芙如到庭執行職務
中    華    民    國  九十六  年  　十二  　月   七　 日
                  刑事第八庭    法  官  李雅俐
以上正本證明與原本無異。
如不服本判決，應於判決送達後10日內，向本院（切勿逕送臺灣
高等法院臺中分院）提出上訴狀，上訴書狀應「敘述具體上訴理
由」，並按他造當事人之人數附繕本。
中    華    民    國  九十六  年  　十二  　月   七　 日
                                書記官  陳秀娟
附錄論罪科刑法條：
毒品危害防制條例第十條第一項：
施用第一級毒品者，處六月以上五年以下有期徒刑。
